【裁判字號】    95,易,174
【裁判日期】    950530
【裁判案由】    傷害
【裁判全文】
臺灣士林地方法院刑事判決               95年度易字第174號
公  訴  人  臺灣士林地方法院檢察署檢察官
被      告  乙○○
上列被告因傷害案件，經檢察官提起公訴（94年度偵字第10947
號），本院判決如下：
    主  文
乙○○傷害人之身體，處拘役伍拾日，如易科罰金以參佰元折算
壹日。
    事  實
一、乙○○與甲○○係鄰居，乙○○住在臺北市○○區○○路12
    0 巷2 弄26號，甲○○住在同巷弄26號，乙○○於民國94年
    9 月29日中午12時30分許，僱工在其住處之圍牆上鑿壁設窗
    ，因甲○○持數位攝影機在其住處後院對乙○○上開施工處
    攝影，雙方因此發生爭執，乙○○竟基於傷害之犯意，持其
    所有之木棍（約2 公尺長）毆打甲○○頭及左手臂，致甲○
    ○受有頭部2cm ×2cm 紅腫及左手臂0.1cm ×0.1cm 、3cm
    ×3cm 、5cm ×2cm 擦傷等傷害。
二、案經甲○○訴由臺北市政府警察局南港分局請臺灣士林地方
    法院檢察署檢察官偵查起訴。
    理  由
一、訊據被告乙○○雖供承於上揭時、地有拿木棍去釘圍牆等情
    ，惟矢口否認有何傷害犯行，辯稱：伊沒有拿木棍毆打甲○
    ○，不知道她為何受傷，伊是被冤枉云云。然查：
  (一)被告於上揭時、地如何持木棍毆打告訴人之頭及左手臂，致
    告訴人甲○○受傷之事實，業據告訴人於偵查中指稱：「（
    告何人何事？）告乙○○傷害，在94年9 月29日12點30 分
    ，我站在我南港區○○路2 弄28號的空地攝影，這是20至30
    住戶共同使用的空地，但被告把磚塊搬到那裡去，想要佔那
    塊地，有竊佔公有地之嫌，所以我要錄影存證，被告就突然
    跑出來，拿一根長木棍打我的頭及左手臂」、「（那裡受傷
    ？）頭部紅腫，及左手臂擦傷」等語（見偵查卷第90至91頁
    ），及於本院審理時證稱：「（被告當天棍子打你身體的何
    處？）左側額頭及左手手臂」、「（被告總共打你幾下？）
    打二下」、「（何時去驗傷的？）警察到時，警察就叫我馬
    上去驗傷，是受傷後馬上去驗傷」等語綦詳（見95年5 月10
    日審判筆錄第3 至4 頁），而告訴人因被告持木棍毆打致受
    有頭部2cm ×2cm 紅腫及左手臂0.1cm ×0.1cm 、3cm ×
    3cm 、5cm ×2cm 之擦傷等傷害，亦有臺北市立聯合醫院忠
    孝院區94年9 月29日出具之驗傷診斷書1 紙在卷可憑（見偵
    查卷第30頁）。
  (二)案發現場錄影光碟經本院當庭播放勘驗結果：「鏡頭開始看
    到被告，被告當時是空手，突然在1 分13秒左右畫面鏡頭有
    劇烈晃動，聽到被害人稱遭到毆打，看到被告手持木棍出現
    畫面，並將木棍丟棄一旁，被告在罵攝影的人」，顯示案發
    時被告確有持木棍在場之事實，再參以被告於警詢時供稱：
    「她（指甲○○）就到向陽路120 巷2 弄26號後院對我用相
    機猛拍照，我跟她說不要再拍，我有我的隱私，你如果再拍
    我就要揍妳」等語（見偵查卷第16頁），足認告訴人持攝影
    機於拍攝時，因被告阻止而發生爭執，致被告持木棍毆打告
    訴人無疑。
  (三)證人丙○○即被告之子於偵審中均證稱：當時伊在26號一樓
    屋內，並未看見被告毆打告訴人等語（見偵查卷第91頁，95
    年5 月10日審判筆錄第6 至7 頁），是證人丙○○於偵審中
    另證稱：被告不會拿木棍毆打告訴人云云，應屬證其個人推
    測之詞，自不得採為有利於被告之認定。
  (四)被告於本院準備程序時表示願意以新臺幣四千元與告訴人和
    解，但為告訴人所拒絕，衡情被告若無持木棍傷害告訴人，
    豈會願意賠錢和解？亦可佐證被告確有本件傷害犯行。
  (五)綜上所述，被告所辯，顯係畏罪卸責飾詞，不足採信。本件
    事證明確，被告傷害犯行堪以認定。
二、核被告持木棍毆打告訴人頭及左手臂成傷之行為，係犯刑法
    第277 條第1 項之傷害罪。爰審酌被告犯罪動機、手段，告
    訴人受傷程度，被告迄未與告訴人達成民事和解，與飾詞否
    認犯行態度等一切情狀，量處拘役50日，並諭知易科罰金之
    折算標準。至被告傷害告訴人所用木棍1 支，雖係被告所有
    業據其供明在卷，但因未扣案，為免將來執行困難，故不予
    宣告沒收。
據上論斷，應依刑事訴訟法第299 條第1 項前段，刑法第277 條
第1 項、第41條第1 項前段，罰金罰鍰提高標準條例第1 條前段
、第2 條，判決如主文。
本案經檢察官呂永魁到庭執行職務。
中    華    民    國    95    年    5     月    30    日
                  刑事第四庭審判長法  官  謝靜恆
                                  法  官  許碧惠
                                  法  官  周明鴻
以上正本證明與原本無異。
如不服本判決，應於判決送達後10日內，向本院提出上訴狀。
                                  書記官  楊哲偉
中    華    民    國    95    年    5     月    30    日
論罪法條：
刑法第277 條第1 項
傷害人之身體或健康者，處三年以下有期徒刑、拘役或一千元以
下罰金。
犯前項之罪因而致人於死者，處無期徒刑或七年以上有期徒刑；
致重傷者，處三年以上十年以下有期徒刑。


司法院資訊處製作；財團法人民間司法改革基金會備份。
